【裁判字號】    97,訴,375
【裁判日期】    970331
【裁判案由】    搶奪
【裁判全文】
臺灣臺北地方法院刑事判決               97年度訴字第375號
公  訴  人  臺灣臺北地方法院檢察署檢察官
被      告  甲○○
                    （現另案於臺灣臺北看守所執行中）
上列被告因搶奪案件，經檢察官提起公訴（97年度偵字第3854號
），被告於準備程序進行中就被訴事實為有罪之陳述，經告知簡
式審判程序之旨，並聽取當事人之意見後，本院裁定由受命法官
獨任進行簡式審判程序，判決如下：
    主  文
甲○○意圖為自己不法之所有，而搶奪他人之動產，累犯，處有
期徒刑拾月。
    事  實
一、甲○○前於民國九十二年間，因違反違反毒品危害防制條例
    之施用毒品案件，經本院以九十二年度簡字第三六五四號簡
    易判決判處有期徒刑六月確定，於九十三年三月二日易科罰
    金執行完畢；復於九十三年間因竊盜、搶奪等案件，經臺灣
    板橋地方法院以九十三年度訴字第七十二號分別判處有期徒
    刑四月及八月，並定應執行刑為有期徒刑十月確定後移送執
    行，於九十四年八月一日因縮短刑期執行完畢翌日出監；又
    於九十五年間因施用毒品、贓物、竊盜及搶奪等案件，分別
    經本院判處有期徒刑八月、三月、一年四月確定（其中就竊
    盜及搶奪部分，甲○○不服提起上訴，卻於臺灣高等法院辯
    論終結前撤回上訴而告確定），於九十五年六月九日入監接
    續執行，後因中華民國九十六年罪犯減刑條例施行，並經本
    院以九十六年度聲減字第五三四號裁定減刑，而於九十六年
    七月十六日執行完畢釋放出監。
二、甲○○詎猶不知悔改，因無力償還積欠地下錢莊之債務，又
    不堪地下錢莊追索之壓力，於九十六年十一月二十七日二十
    時三十分許，騎乘其向不知情友人商借之機車，行經臺北市
    萬華區○○街○段一二七號前，見乙○○攜帶斜背皮包與其
    夫共同徒步行走於該處路旁，疏於防範，認有機可趁，乃刻
    意騎車尾隨乙○○，伺機從身旁經過，趁其不及防備之際，
    自其身後動手搶奪乙○○所攜帶之皮包一只（內有現金新臺
    幣五千多元、身分證、健保卡、汽車駕駛執照各一張、車牌
    號碼ＤＧＶ─一四七號輕型機車行車執照、第一銀行及國泰
    世華銀行提款卡各一張、臺新銀行、萬泰銀行、臺北富邦銀
    行、兆豐國際商業銀行之信用卡各一張、國泰世華銀行信用
    卡三張、聯邦銀行信用卡三張、行動電話一具〔含門號ＳＩ
    Ｍ卡一張〕），甲○○得手後隨即騎車沿貴陽街右轉康定路
    逃逸，並將所搶得之現金、行動電話以外之物品隨手丟棄，
    繼之於同年十一月二十九日，前往台北縣重新橋下跳蚤市場
    ，將搶得之行動電話以九百元價格出售予不知情之林智瑞，
    所得款項均用以清償債務。嗣經乙○○報警，警方始依循乙
    ○○遭搶之行動電話序號，循線查悉上情。
三、案經臺北市政府警察局萬華分局報告臺灣臺北地方法院檢察
    署檢察官偵查起訴。
    理  由
一、查本件被告甲○○所犯為死刑、無期徒刑、最輕本刑三年以
    上有期徒刑之罪或高等法院管轄第一審案件以外之罪，並經
    被告於準備程序就被訴事實為有罪之陳述，經告知簡式審判
    程序之旨，並聽取被告及檢察官之意見後，經本院合議庭依
    刑事訴訟法第二百七十三條之一規定，裁定由受命法官獨任
    進行簡式審判程序審理，合先敘明。
二、上揭事實業據被告於警詢、偵訊及本院審理時均坦承不諱，
    核與被害人乙○○於警詢中指述遭搶情節相符，而被告將所
    搶得之行動電話轉售予不知情林智瑞，再輾轉出售予他人等
    情，亦有證人林智瑞、吳政達、邱祥裕、林國能、陳梅玉、
    陳玉菊於警詢中所為陳述可資參佐，並有切結承諾書、手機
    資源回收契約書、通聯調閱查詢單等資料附卷可證，足認被
    告前開任意性自白核與事實相符，應堪採信。本件事證明確
    ，被告搶奪犯行已經證明，應依法論科。
三、核被告所為，係犯刑法第三百二十五條第一項搶奪罪。另被
    告前有如事實欄一所示之前科紀錄及徒刑執行等情，有臺灣
    高等法院被告前案紀錄表在卷可憑，其於五年以內故意再犯
    本件有期徒刑以上之罪，為累犯，而應依刑法第四十七條第
    一項規定，加重其刑。爰審酌被告正值壯年，因積欠地下錢
    莊債務，竟以騎乘機車搶奪婦女財物方式獲得財富，犯罪所
    得之財物價值雖非巨額，然造成被害人莫大之心理恐懼，嚴
    重影響社會治安，危害財產及人身安全，惟念及所為犯行未
    傷害被害人身體，犯後尚能坦承犯行，及其品行、犯罪動機
    、生活狀況、智識程度、犯罪所得之利益、犯罪所生之損害
    等一切情狀，量處如主文所示之刑，以示懲儆。
四、據上論斷，應依刑事訴訟法第二百九十九條第一項前段、第
    二百七十三條之一第一項，刑法第三百二十五條第一項、第
    四十七條第一項、，判決如主文。
本案經檢察官李嘉明到庭執行職務。
中    華    民    國    97    年    3     月    31    日
                        刑事第五庭法  官  何俏美
上正本證明與原本無異。
如不服本判決，應於判決送達後10日內向本院提出上訴狀（應抄
附繕本）。告訴人或被害人如對於本判決不服者，應具備理由請
求檢察官上訴，其上訴期間之計算係以檢察官收受判決正本之日
期為準。
                                  書記官  林曉郁
中    華    民    國    97    年    3     月    31    日
附錄本案論罪科刑法條全文：
中華民國刑法第325條
意圖為自己或第三人不法之所有，而搶奪他人之動產者，處 6 月
以上 5 年以下有期徒刑。
因而致人於死者，處無期徒刑或 7 年以上有期徒刑，致重傷者，
處 3 年以上 10 年以下有期徒刑。
第 1 項之未遂犯罰之。


司法院資訊處製作；財團法人民間司法改革基金會備份。
